最高法院刑事判決　　　　　　　　　 110年度台上字第6035號
上　訴　人　鄭諱楠
 
 
原審辯護人　陳鵬宇律師
上列上訴人因違反毒品危害防制條例等罪案件，不服臺灣高等法
院中華民國110 年4 月29日第二審判決（110 年度上訴字第 280
號，起訴案號：臺灣新北地方檢察署108 年度偵字第34925 號）
，提起上訴及由原審辯護人代為提出上訴，本院判決如下：
    主  文
上訴駁回。
    理  由
壹、關於原判決附表（下稱附表）編號3 部分：
一、按刑事訴訟法第377 條規定，上訴於第三審法院，非以判決
    違背法令為理由，不得為之。是提起第三審上訴，應以原判
    決違背法令為理由，係屬法定要件。如果上訴理由書狀並未
    依據卷內訴訟資料，具體指摘原判決不適用何種法則或如何
    適用不當，或所指摘原判決違法情事，顯與法律規定得為第
    三審上訴理由之違法情形，不相適合時，均應認其上訴為不
    合法律上之程式，予以駁回。本件原判決認定上訴人鄭諱楠
    有其事實欄所載之如附表編號3 所示之販賣第二級毒品甲基
    安非他命犯行，因而撤銷第一審關於此部分之無罪判決，改
    判論上訴人犯行為時毒品危害防制條例第4 條第2 項之販賣
    第二級毒品罪，累犯（並說明法定刑無期徒刑部分不得加重
    ），經依刑法第59條規定酌量減輕其刑後，處有期徒刑3 年
    9 月，並諭知相關沒收。已詳細敘述所憑之證據及取捨、認
    定之理由。並就上訴人否認有此部分販賣毒品甲基安非他命
    犯行，辯稱買受人黃傳翔所交付之新臺幣2 萬元，是另件交
    易之訂金等語，惟如何依據上訴人與黃傳翔多次買賣毒品之
    交易模式，認其等並無給付訂金之慣習，再參酌其他相關證
    據，故認上訴人前揭所辯不可採信，及證人黃傳翔嗣於第一
    審翻異之證詞，係迴護上訴人之詞，亦不足取，應認伊於偵
    查中所言可信等情，分別予以指駁及說明。所為論斷，俱有
    卷存證據資料可資覆按，從形式上觀察，並無採證認事違背
    經驗法則、論理法則，亦無量刑職權之行使有濫用，或其他
    違背法令之情形。
二、上訴意旨仍謂：附表編號3 之價款係另次交易之訂金，原審
    既認證人黃傳翔之證言先後矛盾，卻又予以採信其於偵查中
    之部分證詞，自屬違法等語。係就原判決已說明之事項及屬
    原審採證認事職權之適法行使，持憑己見，就相同證據資料
    而為不同之評價，且重為事實之爭執，與法律規定得為第三
    審上訴理由之違法情形，不相適合。其此部分之上訴不合法
    律上之程式，應予駁回。
貳、關於附表編號1 、2 、4 部分：
    按第三審上訴書狀，應敘述上訴之理由，其未敘述者，得於
    提起上訴後20日內補提理由書於原審法院，已逾上述期間，
    而於第三審法院未判決前仍未提出上訴理由書狀者，第三審
    法院應以判決駁回之，刑事訴訟法第382 條第1 項、第 395
    條後段規定甚明。本件上訴人就附表編號1 、2 、4 所犯行
    為時販賣第二級毒品3 罪部分，不服原審判決，分別由上訴
    人之原審辯護人及上訴人於民國110 年5 月24日、25日提起
    （或代為提出）上訴，就此並未敘述理由，迄今逾期已久，
    於本院未判決前仍未提出，依上開規定，其對此部分之上訴
    自非合法，應予駁回。
據上論結，應依刑事訴訟法第395 條，判決如主文。      
中    華    民    國   110    年    11    月    17    日
                  刑事第四庭審判長法  官  林  立  華  
                                  法  官  林  瑞  斌  
                                  法  官  王  敏  慧  
                                  法  官  李  麗  珠  
                                  法  官  謝  靜  恒  
本件正本證明與原本無異
                                  書記官
中    華    民    國   110    年    11    月    19    日